臺灣臺南地方法院刑事判決　　　　　　 96年度簡上字第251號
上　訴　人　戊○○
即　被　告
上列上訴人即被告因詐欺案件，不服本院於民國96年4月20日96
年度簡字第1351號簡易判決（聲請簡易判決處刑案號：96年度偵
字第2787號），提起上訴，被告於準備程序及審理中就被訴事實
為有罪之陳述，經本院管轄之第二審合議庭裁定以簡式審判程序
審理後，判決如下：
    主    文
原判決撤銷。
戊○○幫助意圖為自己不法之所有，以詐術使人將本人之物交付
，處有期徒刑參月，減為有期徒刑壹月又拾伍日，如易科罰金，
以新臺幣壹仟元折算壹日。
    事    實
一、戊○○因見小兵立大功報分類廣告得知他人欲收受金融機構
    帳戶之訊息後，能預見提供自己帳戶予他人使用，可能幫助
    他人掩飾或隱匿重大犯罪所得之財物，竟仍不違背本意，而
    基於幫助他人詐欺之犯意，於民國95年7月間某日，將以自
    己名義所申請之臺南南門路郵局帳號0000000-0000000號帳
    戶之存摺、提款卡、密碼、印章，在臺南市○○區○○路四
    段統一超商前，以新臺幣（下同）6,000元之代價，出售並
    交付予真實姓名、年籍不詳之詐騙集團成員所屬之成年男子
    ，供作匯款帳戶，藉此掩飾詐欺所得款項而使不易追查。嗣
    該名成年男子所屬之詐欺集團成員竟基於為自己不法之所有
    ，於同年8月8日至8月31日間，致電向辛○○、丙○○、陳
    冠華、丁○○、蔡宏麟、乙○○、壬○○、癸○○、己○○
    、庚○○、甲○○等11人佯稱抽獎中獎或佯係友人借款為由
    （詳見附表所示），致辛○○、丙○○、陳冠華、丁○○、
    蔡宏麟、乙○○、壬○○、癸○○、己○○、庚○○、甲○○等11人均陷於錯誤，而分別於附表所示時間依指示匯出如
    附表所示之金額，迨辛○○、丙○○、陳冠華、丁○○、蔡
    宏麟、乙○○、壬○○、癸○○、己○○、庚○○、甲○○
    等11人察覺有異，查證後始知受騙，經報警循線查知上情。
二、案經臺南市警察局第二分局報請臺灣臺南地方法院檢察署檢
    察官偵查後聲請以簡易判決處刑。
　　理    由
一、本件係經被告戊○○於準備程序及審理時為有罪之表示，而
    經本院合議庭裁定以簡式審判程序加以審理，依刑事訴訟法
    第273條之2、第159條第2項之規定，不適用傳聞法則有關限
    制證據能力之相關規定；並得依同法第310條之2準用第454
    條之規定製作略式判決書，合先敘明。
二、訊據被告戊○○於本院審理時對於上揭事實均坦承不諱，核
    與被害人辛○○、丙○○、陳冠華、丁○○、蔡宏麟、乙○○、壬○○、癸○○、己○○、庚○○、甲○○等11人於警
    詢中之指述相符，並有被告戊○○臺南南門路郵局開戶資料
    及交易明細表、辛○○所有中華郵政公司帳戶明細、丙○○
    匯款單、玉山銀行北天母簡易型分行函、丁○○匯款單、蔡
    宏麟匯款單、乙○○匯款單、壬○○匯款單、癸○○所借用
    之古聯華所有之萬泰銀行帳戶函文、己○○匯款單、庚○○
    匯款單、甲○○匯款單各1份等附卷可資佐證，足認被告於
    本院之前開任意性自白，核與事實相符。故而，本件事證明
    確，被告犯行，堪以認定。
三、核被告所為，係犯刑法第339條第1項詐欺取財罪之幫助犯。
    被告以出售帳戶之方式幫助他人實行詐欺之犯罪行為，係幫
    助犯，爰依刑法第30條第2項之規定，按正犯之刑減輕之。
    原審認為被告犯行明確而予論罪科刑，並認被告幫助詐騙集
    團破壞社會治安及妨礙金融秩序，增加犯罪查緝之困難，使
    詐騙集團得以逍遙法外，並造成被害人等之財產損失甚鉅（
    共約20餘萬元），以及被告於警詢時固坦承客觀事實惟否認
    幫助意圖等情，從重量處被告有期徒刑5月，固非無見，然
    原審未及審酌本件被告前並無任何刑事前案紀錄，素行良好
    （此有臺灣高等法院被告前案紀錄表1份在卷可稽），其因
    離婚失業、生活困窘，一時失慮，始為了6,000元販賣帳戶
    ，故其初次犯罪，對於販賣帳戶所可能導致之嚴重後果確實
    可能思慮不週，且其所販者僅1本帳戶，所得之利益亦非多
    ，另事後於本院審理時已坦承全部犯行，應有悔意，本院因
    認原審量刑，稍嫌過重；再者，本件犯告犯罪時間係在96年
    4 月24日之前，依中華民國96年罪犯減刑條例第2條第1項第
    3款之規定，乃符合減刑之要件，原審未及予以減刑，亦屬
    無從維持。故本件被告上訴意旨以其現無固定工作，離婚又
    需照顧幼子，沒錢繳納罰款為由，請求給予緩刑，雖無可採
    ，然原審未及審酌被告犯罪之一切情狀，量刑過重，且未及
    依中華民國96年罪犯減刑條例之規定予以減刑，自應予以撤
    銷改判。茲審酌被告之素行，並考量其犯罪之動機、目的、
    手段、對社會治安、金融秩序以及犯罪查緝工作所生之危害
    ，被告因本件犯罪所得之利益以及被害人所受之損害、暨被
    告犯後態度等一切情狀，認原檢察官之求刑尚屬允當，爰量
    處如主文第二項所示之刑，並依中華民國96年罪犯減刑條例
    之規定予以減刑後，諭知易科罰金之折算標準，以資儆懲。
    至前揭郵局之存摺、印章、提款卡暨密碼，雖係被告所有供
    本件犯罪所用之物，惟未經扣案，且無證據證明尚屬存在，
    為避免將來執行困難，爰不為沒收之諭知，併此敘明。
四、據上論斷，應依刑事訴訟法第455之1第1項、第3項、第273
    之1第1項、第369條第1項前段、第364條、第299條第1項前
    段，刑法第339條第1項、第30條第1項前段、第2項、第41條
    第1項前段，刑法施行法第1條之1，中華民國96年罪犯減刑
    條例第2條第1項第3款、第7條，判決如主文。
本案經檢察官張婉寧到庭執行職務。
中　　華　　民　　國　　96　　年　　9 　　月　　6 　　日
      　　　　　　刑事第十庭  審判長法　官　陳欽賢
                                    法  官  陳賢德
                                    法  官  林臻嫺
以上正本證明與原本無異。
本件不得上訴。
        　　　　　　　　　　　　　　書記官　許悉愛
中　　華　　民　　國　　96　　年　　9 　　月　　6 　　日
附表（單位：新台幣元）
┌──┬───┬──────┬──────────┬─────┐
│編號│被害人│遭騙時間    │  方式              │ 匯出金額 │
├──┼───┼──────┼──────────┼─────┤
│1   │辛○○│95年8月8日  │  佯稱親友借款      │  20,000  │
├──┼───┼──────┼──────────┼─────┤
│2   │丙○○│95年8月17日 │  佯稱中獎須匯手續費│  30,000  │
├──┼───┼──────┼──────────┼─────┤
│3   │陳冠華│95年8月17日 │  佯稱中獎須匯手續費│  23,000  │
├──┼───┼──────┼──────────┼─────┤
│4   │丁○○│95年8月22日 │  佯稱中獎須匯手續費│  23,000  │
├──┼───┼──────┼──────────┼─────┤
│5   │蔡宏麟│95年8月29日 │  佯稱中獎須匯手續費│  18,000  │
├──┼───┼──────┼──────────┼─────┤
│6   │乙○○│95年8月30日 │  佯稱中獎須匯手續費│  23,000  │
├──┼───┼──────┼──────────┼─────┤
│7   │壬○○│95年8月31日 │  佯稱友人借款      │  20,000  │
├──┼───┼──────┼──────────┼─────┤
│8   │癸○○│95年8月31日 │  佯稱友人借款      │  30,000  │
├──┼───┼──────┼──────────┼─────┤
│9   │陳玉珍│95年8月31日 │  佯稱友人借款      │  10,000  │
├──┼───┼──────┼──────────┼─────┤
│10  │庚○○│95年8月31日 │  佯稱友人借款      │  30,000  │
├──┼───┼──────┼──────────┼─────┤
│11  │甲○○│95年8月31日 │  佯稱中獎須匯手續費│  23,000  │
└──┴───┴──────┴──────────┴─────┘
附錄法條
中華民國刑法第339條
意圖為自己或第三人不法之所有，以詐術使人將本人或第三人之
物交付者，處 5 年以下有期徒刑、拘役或科或併科 1 千元以下
罰金。
以前項方法得財產上不法之利益或使第三人得之者，亦同。
前二項之未遂犯罰之。
